【裁判字號】    90,訴,2157
【裁判日期】    920801
【裁判案由】    侵權行為損害賠償
【裁判全文】
臺灣板橋地方法院民事判決  九十年度訴字第二一五七號
    原      告  辛○
                己○
    共      同
    訴訟代理人  乙○○    住臺.
    被      告  丁○○    住臺.
    訴訟代理人  癸○○律師
    被      告  一坤通運有限公司
                          設臺.
    法定代理人  戊○○    住臺.
    被      告  吉祥通運有限公司
                          設臺.
    法定代理人  甲○○○  住同.
    被      告  私立莊敬高級工業家事職業學校
                          設臺.
    法定代理人  丙○○    住同.
    訴訟代理人  壬○○    住同.
右當事人間侵權行為損害賠償事件，本院判決如左：
    主      文
被告丁○○、一坤通運有限公司、吉祥通運有限公司應連帶給付原告辛○新臺幣拾
伍萬伍仟玖佰零玖元，原告己○新臺幣肆拾萬貳仟玖佰伍拾肆元。
原告其餘之訴駁回。
訴訟費用由被告丁○○、一坤通運有限公司、吉祥通運有限公司連帶負擔四分之一，
原告辛○負擔三分之一，餘由原告己○負擔。
    事      實
甲、原告方面：
  一、聲明：被告應連帶給付原告辛○新臺幣（下同）一百五十七萬二千五百元，原
            告己○一百五十五萬元。
  二、陳述：被告丁○○受雇於被告一坤通運股份有限公司（下稱一坤公司）、被告
      吉祥通運有限公司（下稱吉祥公司）及被告私立莊敬高級工業家事職業學校（
      下稱莊敬高職）擔任營業大客車司機，於民國八十九年十二月十四日下午五時
      四十五分許，駕駛車牌號碼為 CC-九六號之營業大客車，沿臺北縣中和市○○
      路由土城市往中和市方向行駛，行經連城路三一九巷口時，竟撞及被害人黃社
      鉅所駕車牌號碼為GIB-六七二號之機車，且被告丁○○於聽聞碰撞聲後未立即
      停車，致已倒地之黃社鉅為上開大客車碾斃。按原告為被害人黃社鉅之父母，
      爰依民法第一百八十四條、第一百八十八條、第一百九十二條、第一百九十四
      條等侵權行為之法律關係，請求被告連帶賠償原告辛○喪葬費用二萬二千五百
      元、十年之扶養費一百二十萬元（每月一萬元）及精神慰撫金三十五萬元，共
      計一百五十七萬二千五百元，連帶賠償原告己○十年之扶養費一百二十萬元、
      精神慰撫金三十五萬元，共計一百五十五萬元。
  三、證據：提出澳門地區平均壽命表乙份、公司變更登記事項卡、證明書二份、戶
            籍謄本三份為證，並聲請訊問證人庚○群。
乙、被告丁○○方面：
  一、聲明：原告之訴駁回。
  二、陳述：
    (一)被告丁○○所駕駛之大客車並未撞及被害人，蓋因大客車底盤較低，如有擦撞
      ，機車駕駛應不會跌落大客車車身下，臺灣省臺北縣區行車事故鑑定委員會鑑
      定報告即同此意見。再者，被害人身上並無胎痕，且被害人之屍體如遭大客車
      碾過應會碎裂的更嚴重，足證被告丁○○之大客車輪胎並未碾過被害人。縱使
      被害人確遭被告丁○○之大客車碾過，然當時被告丁○○根本不知道有壓到人
      ，即便被告丁○○感覺壓到東西，亦無從知悉係壓到何物，故被告丁○○慢慢
      停車實屬正常動作，並無過失可言。
    (二)就原告所請求之賠償金額部分，精神慰撫金部分過高，扶養費部分原告二人互
      負扶養義務，且尚有一名成年兒子，故被害人所負之扶養義務為三分之一，且
      計算扶養費之標準應依綜合所得稅扶養親屬寬減額每人每年七萬二千元計算。
      另原告辛○為民國十年四月十一日生、原告己○為民國十五年一月六日生，平
      均餘命並未達十年，原告以十年計算扶養費，恐有誤會。此外，扶養費部分亦
      應扣除中間利息。
  三、證據：提出鑑定報告影本乙份為證。
丙、被告一坤通運有限公司方面：
  一、聲明：原告之訴駁回。
  二、陳述：
    (一)被告丁○○僅係靠行之司機，並非一坤公司之受僱人，且被告丁○○、吉祥公
      司均已自承事發時係被告吉祥公司將一條校車路線讓予被告丁○○行駛，且被
      告丁○○之綜合所得稅申報資料中亦顯示其並未受領被告一坤公司所給付之報
      酬，顯見被告丁○○於事發時所執行之職務與被告一坤公司無關。
    (二)就原告所請求之賠償金額部分，精神慰撫金部分過高，扶養費部分原告尚有一
      名成年兒子、且平均餘命並未達十年，另原告每人每月可領七千元補助，是以
      扶養費部分原告所請求之金額亦屬過高。
丁、被告吉祥通運有限公司方面：
  一、聲明：原告之訴駁回。
  二、陳述：被告丁○○並非被告吉祥公司之員工，亦非駕駛被告吉祥公司之車輛，
      僅係被告吉祥公司向被告莊敬高職承包校車路線後，將一條路線讓給被告丁○
      ○行駛，報酬亦係由被告莊敬高職直接給付被告丁○○，被告吉祥公司並未獲
      得利益。
戊、被告私立莊敬高級工業家事職業學校方面：
  一、聲明：原告之訴駁回。
  二、陳述：被告莊敬高職係將校車路線統包給被告吉祥公司，車資亦係直接給予被
            告吉祥公司，對於被告吉祥公司嗣後將一條路線讓予被告丁○○之事實
            並不知情，亦未雇用被告丁○○。
己、本院依職權調閱本院九十二年度交訴字第五三號過失致死案件卷宗，及訊問鑑定
    人周石。
    理      由
一、本件原告均為澳門地區人民，依香港澳門關係條例第三十八條之規定，應類推適
    用涉外民事法律適用法。關於涉外民事事件之國際管轄權，現行法律雖無明文規
    定，惟一般均類推適用內國案件劃分管轄權之規定，並參酌「被告應受較大保護
    原則」、「有效原則」之精神決定之。本件原告係依侵權行為之法律關係提起本
    訴，參酌民事訴訟法第十五條第一項之規定，得由侵權行為地即我國法院管轄，
    且本件被告之住所地或事務所所在地於起訴時均係設於本國，對其應訴或為訴訟
    上必要之防禦尚無不利益，而被告之主要財產亦均位於本國，本國之判決應較能
    有效執行，揆諸前揭說明，本國法院自有管轄權。復按關於由侵權行為而生之債
    ，依侵權行為地法，涉外民事法律適用法第九條第一項前段定有明文，本件侵權
    行為既發生於我國境內，依香港澳門關係條例第三十八條類推適用前揭涉外民事
    法律適用法第九條第一項之規定，即應適用中華民國法律為其裁判之準據法，合
    先敘明。
二、按訴狀送達後，原告固不得將原訴變更或追加他訴，但經被告同意者，不在此限
    ；又被告於訴之變更或追加無異議，而為本案之言詞辯論者，視為同意變更或追
    加，民事訴訟法第二百五十五條第一項第一款、第二項分別定有明文。本件原告
    起訴時原僅以丁○○、一坤公司為被告，嗣追加吉祥公司、莊敬高職為被告，渠
    等均無異議而為本案之言詞辯論，即應視為同意追加，揆諸前揭法條之規定，原
    告所為訴之追加，自屬合法，應予准許。
三、本件原告起訴主張：被告丁○○受雇於被告一坤公司、吉祥公司、及莊敬高職擔
    任營業大客車司機，於八十九年十二月十四日下午五時四十五分許，駕駛車牌號
    碼為 CC-一九六號之營業大客車，沿臺北縣中和市○○路由土城市往中和市方向
    行駛，行經連城路三一九巷口時，竟撞及被害人即原告之子黃社鉅所駕車牌號碼
    為GIB-六七二號之機車，且被告丁○○於聽聞碰撞聲後未立即停車，致已倒地之
    黃社鉅為上開大客車碾斃，爰依民法第一百八十四條、第一百八十八條、第一百
    九十二條、第一百九十四條等侵權行為之法律關係，請求被告連帶賠償原告辛○
    喪葬費用二萬二千五百元、十年之扶養費一百二十萬元及精神慰撫金三十五萬元
    ，共計一百五十七萬二千五百元，連帶賠償原告己○十年之扶養費一百二十萬元
    、精神慰撫金三十五萬元，共計一百五十五萬元等語。
四、被告丁○○以其所駕駛之大客車並未撞及被害人，大客車輪胎亦未碾過被害人，
    縱有碾過，然因當時被告丁○○無從知悉係壓到何物，故其慢慢停車實屬正常動
    作，並無過失可言。又原告所請求之精神慰撫金過高，被害人所負之扶養義務僅
    為三分之一，計算扶養費之標準應依綜合所得稅扶養親屬寬減額每人每年七萬二
    千元計算，原告之平均餘命均未達十年，及扶養費部分應扣除中間利息等語，以
    資抗辯。被告一坤公司以被告丁○○僅係靠行之司機，並非一坤公司之受僱人，
    且當時係因被告吉祥公司將一條校車路線讓予被告丁○○行駛，顯見被告丁○○
    於事發時所執行之職務與被告一坤公司無關等語抗辯。被告吉祥公司以被告丁○
    ○並非被告吉祥公司之員工，亦非駕駛被告吉祥公司之車輛，僅係被告吉祥公司
    向被告莊敬高職承包校車路線後，將一條路線讓給被告丁○○行駛，報酬亦係由
    被告莊敬高職直接給付被告丁○○，被告吉祥公司並未獲得利益等語抗辯。被告
    莊敬高職則以其係將校車路線統包給被告吉祥公司，車資亦係直接給予被告吉祥
    公司，並未雇用被告丁○○等語，以資抗辯。
五、查被告丁○○於八十九年十二月十四日下午五時四十五分許駕駛車牌號碼為 CC-
    一九六號之營業大客車，搭載莊敬高職學生沿臺北縣中和市○○路由土城市往中
    和市方向前進，當行經連城路三百二十一號前時，適有被害人黃社鉅駕駛車牌號
    碼為GIB-六七二號機車，倒地後自前開大客車輪下滾出，受有頭顳枕骨部粉碎性
    骨折，兩側肋骨骨折，胸骨、腹部多處挫傷等傷害而當場死亡，及被告丁○○聽
    聞碰撞聲後，未立即停車，仍然緩速前進至連城路三百十七號前方始停車等事實
    ，為兩造所不爭，並有道路交通事故調查報告表附於臺灣板橋地方法院檢察署九
    十年度相字第五號車禍卷內可稽，亦經臺灣板橋地方法院檢察署檢察官督同法醫
    師相驗無訛，製有勘驗筆錄、驗斷書、相驗屍體證明書各乙件附於前述車禍相驗
    卷內可憑，自堪信為真實。從而本件所應審酌之重點即為被告丁○○是否具有過
    失，其餘被告是否為被告丁○○之僱用人及損害賠償額之酌定。
六、按因故意或過失，不法侵害他人之權利者，負損害賠償責任，民法第一百八十四
    條第一項前段定有明文。經查：
  (一)按汽車行駛時，駕駛人應注意二車併行之間隔，並隨時採取必要之安全措施，道
    路交通安全規則第九十四條第三項定有明文。本件被告丁○○於檢察官偵訊中業
    已自承：「碰撞部位大約是在車子右後門」等語（參見前揭相驗卷八十九年十二
    月十五日訊問筆錄），證人簡  婕亦於本院九十二年度交訴字第五三號過失致死
    案件審理中證稱：「行進中我有感覺車子有晃動一下」等語（參見該案九十二年
    七月十四日訊問筆錄），可認被告丁○○所駕大客車應有碰撞被害人所駕之機車
    。雖經送臺灣省臺北縣區車輛行車事故鑑定委員會鑑定後，認「胡車係大客車，
    其底盤較低，若被胡車撞擊，機車駕駛應不會跌落至車身車下」，有該鑑定委員
    會九十一年十月二十一日北鑑字第九一一一○七號函附於臺灣板橋地方法院檢察
    署九十年度偵字第一○二五五號過失致死案件卷內可稽，然被告丁○○業已自承
    當時尚有一名女騎士倒地（參見前揭相驗卷八十九年八十九年十二月十五日訊問
    筆錄），則被害人機車或係經被告丁○○之大客車撞擊後，再撞及該女騎士致滾
    入大客車下方，亦有可能，是該鑑定報告亦不足以為有利於被告丁○○之認定。
    按被告丁○○未保持二車併行之間隔致碰撞被害人所駕駛之機車，當係違反前述
    道路交通安全規則第九十四條第三項所定之注意義務，而依當時天氣晴朗、夜間
    有照明、道路無障礙物、視距良好等情形（參見前揭道路交通事故調查表），復
    無不能注意之情事，詎被告丁○○應注意、能注意而不注意，其具有過失，堪以
    認定。
  (二)退步言之，不論被告丁○○之大客車是否確有撞及被害人之機車，然其自承當時
    有聽到「碰」一聲，且往前開了一段距離方停止（參見前揭相驗卷八十九年十二
    月十五日訊問筆錄，前揭偵查卷九十年六月二十二日訊問筆錄），核與證人黃欣
    貽於警訊中，及證人簡  婕、林義文於警訊、偵查中所述相符（參見前揭相驗卷
    、偵查卷）。又鑑定人即相驗法醫師周石於本院審理中陳稱：「由死者頂顳枕骨
    部粉碎性骨折及參照死者照片中（相驗卷第十九頁左上方）死者安全帽破裂的情
    形，可以推斷死者頭部受到相當大的力量撞擊：：通常都是被大型車造成，機車
    等小型車不可能：：由於事發當時大客車在行進中，死者的身體可能也在滾動中
    ，所有只要大客車有碰到死者的身體，就有可能造成這麼嚴重的傷害：：（法官
    問：如果是大客車撞到死者的身體，大客車上是否一定有血跡？）不一定。」等
    語（參見本院九十二年六月九日訊問鑑定人筆錄），顯見被告丁○○之大客車應
    有碾壓被害人，致其受有頂顳枕骨部粉碎性骨折等嚴重傷害而死亡，要無疑義，
    且依鑑定人所述，大客車不一定會留有血跡，而大客車可能如係碾壓被害人頭部
    而非軀幹，被害人軀幹部分亦不會有胎痕，故被告此部分所辯當非可採。按被告
    丁○○於聽聞撞擊聲後，未立即注意車旁併行部分採取必要安全措施，仍繼續往
    前直行，致被害人遭大客車碾壓，其行為具有過失甚明。
  (三)據此，被告丁○○未保持二車併行之間隔，且於聽聞撞擊聲後未立即停車，致其
    大客車碾壓被害人致死，顯具有過失，且其過失行為與被害人之死亡結果間具有
    相當因果關係，即被告丁○○因過失而不法侵害被害人之生命權，構成民法第一
    百八十四條第一項前段之侵權行為，堪以認定。
七、復按受僱人因執行職務，不法侵害他人之權利者，由僱用人與行為人連帶負損害
    賠償責任，民法第一百八十八條第一項前段定有明文。本件被告丁○○係於載送
    莊敬高職夜間部學生上課途中發生系爭事故，自屬因執行職務不法侵害他人之權
    利，其餘被告則以渠等非被告丁○○之僱用人置辯。經查：
  (一)按目前在臺灣經營交通事業之人，接受他人靠行（出資人以該經營人之名義購買
    車輛，並以該經營人名義參加營運），而向該靠行人（出資人）收取費用，以資
    營運者，比比皆是，此為週知之事實。該靠行之車輛，在外觀上既屬經營人所有
    ，乘客又無從分辨該車輛是否他人靠行營運，乘客於搭乘時，只能從外觀上判斷
    該車輛係某經營人所有，該車輛之司機係為該經營人服勞務，自應認該司機係為
    該經營人服勞務，而使該經營人負僱用人之責任，以保護交易之安全，最高法院
    七十七年度台上字第一六六三號、八十七年度台上字第八六號判決意旨可資參照
    。又民法第一八八條所謂受僱人與僱用人係指依客觀事實，有僱傭關係之當事人
    而言，至於實際由何人為僱請及給付工資之行為，則非所問，最高法院五十四年
    度台上字第四八八號判決意旨亦可參照。本件被告丁○○係靠行於被告一坤公司
    ，此為兩造所不爭，並有行車執照影本乙份附於前述相驗卷內可稽，且被告丁○
    ○亦陳稱系爭大客車輪胎後方寫有被告一坤公司之名稱（參見本院九十一年三月
    二十六日準備程序筆錄），揆諸前揭說明，於外觀上既可判斷系爭大客車為被告
    一坤公司所有，顯可認被告丁○○係為被告一坤公司服勞務，客觀上被告丁○○
    與一坤公司間即可認有僱傭關係，至於工資係由何人給付，則非所問，從而被告
    一坤公司應負僱用人之責任，堪以認定。
  (二)按民法第一百八十八條所稱之受僱人與僱用人之關係，係以事實上之僱用關係為
    標準，苟事實上一方因他方之選任，而在其監督之下執行一定之事務者，其關係
    即已構成，至兩者之間已否成立正式契約，在非所問，最高法院五十七年台上字
    第一六六三號判例、五十二年度台上字第三四○○號判決意旨可資參照。本件被
    告吉祥公司、丁○○均自承係被告吉祥公司向被告莊敬高職承包校車路線後，將
    其中一條路線讓予被告丁○○，且於本院九十一年十一月二十日準備程序中，被
    告吉祥公司亦自認：「我們領到車資後，再轉交給被告丁○○」，核與被告丁○
    ○於該次準備程序中所稱：「我所領到的車資的確是吉祥公司轉給我的」及被告
    莊敬高職稱：「車資我們一起給吉祥公司」等語相符（均參見該次準備程序筆錄
    ），自堪信為真實，嗣被告吉祥公司於言詞辯論程序中改稱車資係被告莊敬高職
    直接給付被告丁○○，核其性質應屬自認之撤銷，惟其並未能證明前所為之自認
    與事實不符，依民事訴訟法第二百七十九條第三項之規定，其撤銷自不生效力。
    按該條校車路線既係被告吉祥公司私下撥予被告丁○○行駛，則被告丁○○係由
    被告吉祥公司所選任擔任該條路線之駕駛人，堪以認定；且被告吉祥公司既得將
    該路線私下讓予被告丁○○，亦得將該條路線收回，車資報酬並係由被告吉祥公
    司所轉給，衡情被告吉祥公司對被告丁○○當具有監督之義務及權限，系爭大客
    車外觀上復載有被告吉祥公司之公司名稱，有照片二幀附於前述相驗卷內可證，
    客觀上亦可認被告丁○○係為被告吉祥公司服勞務，揆諸前揭說明，被告吉祥公
    司與被告丁○○即可認具有僱傭關係甚明，被告吉祥公司即應負僱用人之責任。
  (三)被告莊敬高職乃為一學校單位，其委託被告吉祥公司載運學生上下學，其性質應
    係單純之運送契約，被告丁○○復係被告吉祥公司私下所選任之司機，已如前述
    ，被告莊敬高職對被告丁○○即無選任監督關係可言，當非被告丁○○之僱用人
    ，至為灼然。
  (四)據此，被告一坤公司、吉祥公司客觀上既係被告丁○○之僱用人，揆諸前揭民法
    第一百八十八條第一項前段之規定，即應與被告丁○○連帶負擔侵權行為之損害
    賠償責任，堪以認定。
八、按不法侵害他人致死者，對於支出醫療及增加生活上需要之費用或殯葬費之人，
    亦應負損害賠償責任；被害人對於第三人負有法定扶養義務者，加害人對於該第
    三人亦應負損害賠償責任；又不法侵害他人致死者，被害人之父、母、子、女及
    配偶，雖非財產上之損害，亦得請求賠償相當之金額，民法第一百九十二條第一
    項、第二項及第一百九十四條分別定有明文。本件被告丁○○因過失不法致被害
    人黃社鉅於死，已如前述，揆諸前揭法條之規定，自應與其僱用人一坤公司、吉
    祥公司連帶負損害賠償之責。茲審酌原告所得請求賠償之金額如下：
  (一)殯葬費用：
    本件原告辛○主張其支出殯葬費用二萬二千五百元，被告既均不爭執，自堪信為
    真實。
  (二)扶養費用：兩造均同意依臺灣省之標準計算（參見本院九十二年四月十五日準備
    程序筆錄）。經查原告為被害人之父、母，原告辛○為公元一九二一年（民國十
    年）四月十一日生，原告己○為公元一九二六年（即民國十五年）一月六日生，
    有原告所提澳門政府證明書二份附卷可稽，於被害人八十九年十二月十四日死亡
    時，原告辛○為七十九歲、原告己○則為七十四歲，依八十九年臺灣省簡易生命
    表所載，其平均餘命分別為六點七八及十點六二年，則原告所得受扶養之期間亦
    應以此為限。又原告二人為夫妻，互負扶養義務，且尚有一名成年子女扶養，故
    所得受被害人扶養之權利僅為三分之一，爰審酌財政部所定個人綜合所得稅之扶
    養親屬（七十歲以上）寬減額每年為十一萬一千元等情，依霍夫曼法扣除週年利
    率百分之五之期前利息後，認原告辛○所得請求之扶養費用為二十二萬零六百八
    十二元（其計算式為： [111,000x5.00000000（此為應受扶養六年之霍夫曼係數
     ）+111,000x0.78x（6.00000000-0.00000000）]除以3（受扶養人數）=220,682
    ，小數點以下四捨五入）；原告己○所得請求之扶養費用為三十二萬一千五百九
    十元（其計算式為： [111,000x8.00000000（此為應受扶養十年之霍夫曼係數）
    +111,000x0.62x（8.00000000-0.00000000）]除以3（受扶養人數） =321,590，
    小數點以下四捨五入）。
  (三)精神慰撫金：
    本件原告二人均已年邁，老年喪子，精神上所受之痛苦不言可喻。復查原告二人
    目前均已退休、每人每月約可領七千元之補助、名下無不動產；被告丁○○國小
    畢業、目前於停車場工作、每月收入約一萬元、事發時即八十九年度年收入為四
    十一萬餘元、名下無不動產，尚有三十萬元之貸款；被告一坤公司資本額為三千
    萬元，被告吉祥公司之資本額為二千五百萬元等情，有綜合所得稅申報書影本乙
    份、公司變更登記事項卡二份在卷可憑。本院爰審酌原告所受痛苦程度、被告過
    失情形、及前述兩造身分、地位及經濟能力等一切情狀，認原告所受精神上之損
    害除已受領之強制責任險之理賠金各六十五萬元外，尚得再請求之精神慰撫金為
    三十五萬元。
  (四)小計：本件原告辛○所受之損害為殯葬費用二萬二千五百元，扶養費二十二萬零
    六百八十二元、精神慰撫金三十五萬元，共計為五十九萬三千一百八十二元（
    22,500+220,682+350,000=593,182）；原告己○部分為扶養費三十二萬一千五百
    九十元、精神慰撫金三十五萬元，共計為六十七萬一千五百九十元（321,590+
    350,000=671,590）。
  (五)按損害之發生或擴大，被害人與有過失者，法院得減輕賠償金額，或免除之，民
    法第二百十七條第一項定有明文，此項規定之目的，在謀求加害人與被害人間之
    公平，故在裁判上法院得以職權減輕或免除之，最高法院八十五年台上字第一七
    五六號判例可資參照。又民法第一百九十二條第一項所定支出殯葬費者之請求權
    ，自理論言，雖係固有之權利，然其權利係基於侵權行為之規定而發生，自不能
    不負擔直接被害人之過失，倘直接被害人於損害之發生或擴大與有過失時，依公
    平之原則，亦應有民法第二百十七條過失相抵規定之適用，最高法院七十三年台
    再字第一八二號判例復可參照。本件被害人無論係為被告丁○○所駕駛之大客車
    撞及而倒地，抑或係與他人擦撞後滾入大客車底盤下方，均亦係因被害人未注意
    二車併行間隔致與其他車輛擦撞，即亦違反道路交通安全規則第九十四條第三項
    之規定，其與有過失甚明。本院爰審酌被告丁○○為職業駕駛人，具有較高之注
    意能力，其聽聞撞擊聲後復未立即停車，進一步釀成被害人死亡之嚴重後果等情
    ，認被告丁○○應負擔百分之六十之過失責任。據此，被告丁○○、一坤公司、
    吉祥公司就原告辛○所受前揭五十九萬三千一百八十二元損害，應連帶負擔之賠
    償金額即為三十五萬五千九百零九元（593,182x60%=355,909，元以下四捨五入
    ）；就原告己○所受前揭六十七萬一千五百九十元損害，應連帶負擔之賠償金額
    即為四十萬二千九百五十四元（671,590x60%=402,954）。
九、綜上所述，原告本於民法第一百八十四條、第一百八十八條、第一百九十二條、
    第一百九十四條等侵權行為之法律關係，請求被告丁○○、一坤公司、吉祥公司
    連帶賠償原告辛○三十五萬五千九百零九元，原告己○四十萬二千九百五十四元
    ，洵屬正當，應予准許，逾此部分之請求，則屬無據，應予駁回。
十、本件事證已臻明確，兩造所為之其他主張、陳述並所提之證據，經審酌後，認均
    與本件之結論無礙，爰不一一論述，併予敘明。
十一、據上論結，本件原告之訴為一部有理由，一部無理由，依民事訴訟法第七十九
      條但書、八十五條第一項、第二項，判決如主文。
中      華      民      國    九十二    年      八      月      一      日
                                臺灣板橋地方法院民事第一庭
~B審判長法  官  許瑞助
~B      法  官  周舒雁
~B      法  官  張紹省
右為正本係照原本作成。
如對本判決上訴，須於判決送達後廿日內向本院提出上訴狀。
中      華      民      國    九十二    年      八      月      七      日
~B法院書記官  白俊傑


司法院資訊處製作；財團法人民間司法改革基金會備份。
